【裁判字號】    98,訴,2323
【裁判日期】    980908
【裁判案由】    違反槍砲彈藥刀械管制條例
【裁判全文】
臺灣臺中地方法院刑事判決              98年度訴字第2323號
公  訴  人  臺灣臺中地方法院檢察署檢察官
被      告  甲○○
                     (另案於臺灣臺中監獄執行中)
指定辯護人  本院公設辯護人  乙○○
上列被告因違反槍砲彈藥刀械管制條例案件，經檢察官提起公訴
（98年度偵字第11610號），本院判決如下：
    主    文
甲○○未經許可，寄藏可發射子彈具有殺傷力之槍枝，累犯，處
有期徒刑年肆月，併科罰金新臺幣柒萬元，罰金如易服勞役，
以新臺幣壹仟元折算壹日。扣案如附表所示之槍枝、子彈均沒收
。
    犯罪事實
一、甲○○前因違反肅清煙毒條例等案件，經法院各判處有期徒
    刑三年六月、十年確定，其又因違反麻醉藥品管理條例案件
    ，經法院判處有期徒刑五月確定，嗣經法院就上開罪刑裁定
    應執行有期徒刑十二年三月確定，入監執行後經假釋付保護
    管束，業於民國九十三年十月十一日保護管束期滿未經撤銷
    假釋而執行完畢。詎甲○○仍不知悛悔警惕，明知可發射子
    彈具有殺傷力之改造手槍及具有殺傷力之子彈，均為槍砲彈
    藥刀械管制條例所管制之物品，未經主管機關許可，不得寄
    藏，竟於九十八年一月間某日，在臺中市○○○路某處之大
    樓前，受姓名年籍不詳、綽號「春安」之成年男子委託，代
    為保管「春安」所交付可發射子彈具有殺傷力之附表編號一
    所示之改造手槍一枝，及具有殺傷力之口徑９mm制式子彈六
    顆（其中二顆子彈於後述為警查獲扣案後業經鑑驗試射，鑑
    驗剩餘即如附表編號二所示之子彈四顆），旋基於寄藏前開
    改造手槍及子彈六顆之犯意，於同日起迄後述為警察查獲時
    止，未經許可將之同時寄藏在其當時位於臺中縣新社鄉○○
    街一一五號之居處（下稱上址居處）內。嗣於九十八年五月
    五日十九時許，經警持本院所核發之九十八年度聲搜字第一
    九六○號搜索票，在上址居處查獲甲○○，並扣得前開改造
    手槍及子彈六顆，因而查悉上情。
二、案經臺中縣警察局移送臺灣臺中地方法院檢察署檢察官偵查
    起訴。
    理  由
一、證據能力部分：
    本案認定犯罪事實所引用之本案卷內所有卷證資料（包含人
    證與文書證據、物證等），並無證據證明係實施刑事訴訟程
    序之公務員違背法定程序所取得，而被告以外之人於審判外
    之言詞或書面陳述，業經本院審理時予以提示並告以要旨，
    且經檢察官、被告及辯護人表示意見。當事人及辯護人已知
    上述供述證據乃傳聞證據，且同意作為證據或均未於言詞辯
    論終結前，對該內容異議，已擬制其同意作為證據，本院審
    酌上開供述證據作成時，並無人情施壓或干擾，亦無不當取
    供之情形，認為以之作為本案之證據亦屬適當，從而，依刑
    事訴訟法第一百五十八條之四及第一百五十九條之五規定，
    本件認定事實所引用之本件卷證所有證據（包含人證與文書
    證據、物證），均有證據能力。
二、實體認定部分：
    上開犯罪事實，迭據被告甲○○於警詢、檢察官偵查及本院
    審理時坦承不諱，並據前揭經警搜索時在場之證人張忠良於
    警詢時證述明確（見警卷第九頁），復有前開改造手槍及子
    彈六顆扣案可證。此外，亦有本院九十八年度聲搜字第一九
    六○號搜索票、臺中縣警察局搜索扣押筆錄一份、扣押物品
    目錄表、臺中縣警察局槍枝初步檢視報告表一份、槍枝及子
    彈照片七幀、現場蒐證照片六張在卷為憑（見警卷第十三、
    十七至十九、二十六至三十一、三十六至三十八頁）。且上
    開扣案之槍、彈，經送內政部警政署刑事警察局以檢視法、
    性能檢驗法及試射法鑑驗結果為：附表編號一所示之改造手
    槍，認係由仿BERETTA廠九二FS型半自動手槍製造之槍枝，
    換裝土造金屬槍管及土造金屬抓子鉤而成，經操作檢視，雖
    槍枝扳機複動功能損壞，惟仍可以單動方式擊發適用子彈使
    用，認具殺傷力；前開扣案子彈六顆，認均係口徑９mm制式
    子彈，採樣二顆試射，可擊發，認均具殺傷力等情，有該局
    九十八年六月十日刑鑑字第○九八○○六六二三五號鑑驗書
    及照片在卷可參（詳偵查卷第二十至二十一頁背面），足認
    被告之自白與事實相符，自足採為認定事實之基礎。是本案
    事證明確，被告前揭未經許可，寄藏前開改造手槍及子彈之
    犯行，堪以認定，應依法論科。
三、論罪科刑部分：
（一）核被告甲○○所為，係犯槍砲彈藥刀械管制條例第八條第
      四項之未經許可，寄藏可發射子彈具有殺傷力之槍枝罪，
      及同條例第十二條第四項之未經許可，寄藏子彈罪。
（二）按寄藏與持有槍、彈，均係將物置於自己實力支配之下，
      僅寄藏必先有他人之持有行為，而後始為之受寄代藏而已
      ，故寄藏之受人委託代為保管，其保管之本身，亦屬持有
      ，不過，此之持有係受寄之當然結果，雖不應另就持有予
      以論罪，然未經許可持有槍、彈，其持有之繼續，為行為
      之繼續，亦即一經持有槍、彈，罪已成立，但其完結須繼
      續至持有行為終了時為止，則包括持有之寄藏手槍行為，
      自亦為行為之繼續，其犯罪之完結須繼續至寄藏行為終了
      時為止（最高法院九十三年度臺上字第一五七三號判決意
      旨參照）。則被告自九十八年一月間某日起受綽號「春安
      」之成年男子委託，代為保管寄藏可發射子彈具有殺傷力
      之改造手槍及子彈，其保管本身所為之持有犯行，係受寄
      之當然結果，法律上自宜僅就「寄藏」行為為包括之評價
      ，不另就「持有」予以論罪，且犯罪之完結須繼續至警方
      於同年五月五日查扣前開槍、彈時為止。
（三）按未經許可寄藏槍、彈，係侵害社會法益之罪，同時持有
      種類相同之槍、彈，縱令客體有數個（如數支同種類槍枝
      、數發同種類子彈），仍為單純一罪，不生想像競合問題
      ，被告同時寄藏口徑９mm制式子彈六顆，仍僅成立寄藏子
      彈單純一罪。
（四）又被告以一寄藏行為，同時、同地寄藏前開扣案改造手槍
      與子彈，為想像競合犯，依刑法第五十五條前段規定，應
      從一重依槍砲彈藥刀械管制條例第八條第四項之未經許可
      ，寄藏可發射子彈具有殺傷力槍枝罪處斷。
（五）被告前因違反肅清煙毒條例等案件，經法院各判處有期徒
      刑三年六月、十年確定，其又因違反麻醉藥品管理條例案
      件，經法院判處有期徒刑五月確定，嗣經法院就上開罪刑
      裁定應執行有期徒刑十二年三月確定，入監執行後經假釋
      付保護管束，業於九十三年十月十一日保護管束期滿未經
      撤銷假釋而執行完畢，有臺灣高等法院被告前案紀錄表、
      臺灣臺中地方法院檢察署刑案資料查註紀錄表附卷可稽，
      其受有期徒刑執行完畢後，五年以內故意再犯本案有期徒
      刑以上之罪，為累犯，應依刑法第四十七條第一項之規定
      ，加重其刑。
（六）爰審酌被告前曾因贓物、恐嚇、違反毒品危害防制條例等
      案件經法院判處罪刑之刑事犯罪紀錄，堪認品行不佳，其
      竟仍不知悛悔警惕，而為本案未經許可，寄藏可發射子彈
      具有殺傷力之改造手槍及子彈之犯行，顯對社會治安所生
      之潛在危險非輕，殊值非難，然其寄藏槍、彈之數量尚非
      甚鉅，且無積極證據足資證明被告有持以射擊或作其他犯
      罪使用，並斟酌被告犯罪目的、手段及犯後尚知省悟、坦
      承犯行，犯後態度尚稱良好等一切情狀，量處如主文所示
      之刑，併就所處罰金刑部分，諭知易服勞役之折算標準，
      以示懲儆。
（七）扣案如附表編號一、二所示之改造手槍一支及子彈四顆，
      經鑑驗結果均認具有殺傷力，已如前述，均係違禁物，不
      問屬於被告所有與否，均應依刑法第三十八條第一項第一
      款之規定宣告沒收。至於扣案已鑑驗擊發之原具有殺傷力
      之口徑九mm制式子彈二顆，已失其原有子彈之結構及效能
      ，不再具有殺傷力，已非違禁物，爰不為沒收之諭知。
據上論斷，應依刑事訴訟法第二百九十九條第一項前段，槍砲彈
藥刀械管制條例第八條第四項、第十二條第四項，刑法第十一條
前段、第五十五條前段、第四十七條第一項、第四十二條第三項
前段、第三十八條第一項第一款，判決如主文。
本案經檢察官李莉玲到庭執行職務。
中    華    民    國    98    年    9     月    8     日
                  刑事第十三庭  審判長  法  官  陳得利
                                        法  官  黃裕仁
                                        法  官  何世全
附表
     ┌──┬─────────────────────┐
     │編號│            扣案物品名稱及數量            │
     ├──┼─────────────────────┤
     │ 一 │改造手槍壹枝（含彈匣壹個，認係仿ＢＥＲＥＴ│
     │    │ＴＡ廠９２ＦＳ型半自動手槍製造之槍枝，換裝│
     │    │土造金屬槍管及土造金屬抓子鉤而成之改造手槍│
     │    │，槍枝管制編號為0000000000號）  │
     ├──┼─────────────────────┤
     │ 二 │ 鑑驗剩餘之子彈肆顆（均係口徑９ｍｍ制式子 │
     │    │ 彈）。                                   │
     └──┴─────────────────────┘
以上正本證明與原本無異。
如不服本判決應於收受送達後10日內向本院提出上訴書狀，並應
敘述具體理由；其未敘述上訴理由者，應於上訴期間屆滿後20日
內向本院補提理由書（均須按他造當事人之人數附繕本）「切勿
逕送上級法院」。
                                       書記官   陳建分
中    華    民    國    98    年    9     月    8     日
附錄案論罪科刑法條：
槍砲彈藥刀械管制條例第8條：
未經許可，製造、販賣或運輸鋼筆槍、瓦斯槍、麻醉槍、獵槍、
空氣槍或第四條第一項第一款所定其他可發射金屬或子彈具有殺
傷力之各式槍砲者，處無期徒刑或五年以上有期徒刑，併科新臺
幣一千萬元以下罰金。
未經許可，轉讓、出租或出借前項所列槍枝者，處五年以上有期
徒刑，併科新臺幣一千萬元以下罰金。
意圖供自己或他人犯罪之用，而犯前二項之罪者，處無期徒刑或
七年以上有期徒刑，併科新臺幣一千萬元以下罰金。
未經許可，持有、寄藏或意圖販賣而陳列第一項所列槍枝者，處
三年以上十年以下有期徒刑，併科新臺幣七百萬元以下罰金。
第一項至第三項之未遂犯罰之。
槍砲彈藥刀械管制條例第12條：
未經許可，製造、販賣或運輸子彈者，處一年以上七年以下有期
徒刑，併科新臺幣五百萬元以下罰金。
未經許可，轉讓、出租或出借子彈者，處六月以上五年以下有期
徒刑，併科新臺幣三百萬元以下罰金。
意圖供自己或他人犯罪之用，而犯前二項之罪者，處三年以上十
年以下有期徒刑，併科新臺幣七百萬元以下罰金。
未經許可，持有、寄藏或意圖販賣而陳列子彈者，處五年以下有
期徒刑，併科新臺幣三百萬元以下罰金。
第一項至第三項之未遂犯罰之。


司法院資訊處製作；財團法人民間司法改革基金會備份。
